【裁判字號】    98,上易,1076
【裁判日期】    990427
【裁判案由】    債務不履行損害賠償
【裁判全文】
臺灣高等法院民事判決                98年度上易字第1076號
上  訴  人  乙○○
訴訟代理人  丙○○
上  訴  人  甲○○
被  上訴人  臺灣賓士股份有限公司
法定代理人  丁○○
被  上訴人  中華賓士汽車股份有限公司
法定代理人  丁○○
上二人共同
訴訟代理人  張秋卿律師
            葉至上律師
上列當事人間債務不履行損害賠償事件，上訴人對於中華民國98
年8月27日臺灣臺北地方法院98年度訴字第606號第一審判決提起
上訴，並為訴之減縮，本院於99年4月13日言詞辯論終結，判決
如下：
    主      文
上訴駁回。
第二審訴訟費用由上訴人乙○○負擔百分之六十二，餘由上訴人
甲○○負擔。
    事實及理由
一、按在第二審為訴之變更或追加，非經他造同意，不得為之，
    但擴張或減縮應受判決事項之聲明者，不在此限，民事訴訟
    法第446條第1項及第255條第1項第3款分別定有明文。經查
    ，上訴人乙○○、甲○○（下分別稱乙○○、甲○○）於原
    審起訴請求被上訴人中華賓士股份有限公司（下稱中華賓士
    公司）與臺灣賓士股份有限公司（下稱臺灣賓士公司）應給
    付乙○○新臺幣（下同）30萬元、給付甲○○17萬元（見原
    審卷(一)第3頁），原審判決乙○○、甲○○敗訴，其等不服
    提起上訴，嗣於本院審理時請求中華賓士公司與臺灣賓士公
    司應給付乙○○26萬7,450元、給付甲○○16萬9,920元（見
    本院卷第41頁、第57頁、第117頁、第126頁），核屬減縮應
    受判決事項之聲明，揆諸上述規定，毋庸得被上訴人之同意
    ，應予准許。
二、乙○○、甲○○起訴主張：中華賓士公司、臺灣賓士公司分
    別係Samrt汽車之經銷商及臺灣地區總代理。伊等於96年6月
    至97年3月間先後向被上訴人中華賓士公司士林營業所及南
    港營業所購買Samrt Fortwo 52kw NA版本及62kw增壓車款共
    計兩輛（下稱系爭車輛A、B），購買系爭車輛之主要考量在
    於被上訴人臺灣賓士公司於其目錄及廣告稱該車平均油耗達
    20.4km/L（62kw）及21.3km/L（52kw），被上訴人中華賓士
    公司之業務甚至表示該車高速油耗可達每公升20多公里以上
    。然伊等自加第一桶油開始（約領車7天後左右）即已發現
    系爭車輛之油耗與原廠數值落差極大，乃先後向中華賓士公
    司業務代表、保養廠及臺灣賓士公司的客服中心反應，原廠
    聲稱該油耗落差問題係因新車磨合期關係，並指出在第一次
    換油保養後會有明顯改善，惟於第一次保養後仍未改善，原
    廠又稱應可在里程達1萬公里後明顯改善，然系爭車輛從新
    車領牌使用至今，甚至經原廠檢修後油耗問題迄未改善。即
    使伊等業經善盡各種可能省油方式，實際平均油耗竟僅約10
    -12km/L，比排氣量更高、車身更大的國產中小型房車更為
    耗油。嗣伊等委託經濟部能源局（下稱能源局）認可之國內
    三大油耗測試單位之一春元車輛科技公司（下稱春元公司）
    ，對系爭車輛在實驗室實測（在新車里程滿1萬公里不久）
    ，其結果亦低於臺灣賓士公司所宣稱之油耗值，遑論實際用
    車落差近一半的差距，不僅未能達到業者宣稱值，甚至連能
    源局採用之歐盟1999/100/EC指令之耗能最低標準13.4km/l
    都未能達到。又當初購車時被上訴人臺灣賓士公司原廠網站
    及其目錄皆未告知消費者任何此油耗資料來源，直到伊等多
    位車主先後向其反應其油耗落差甚大問題後，才告知此資料
    為能源局之實驗室數據，且此數據並非我國能源局在國內實
    測，僅係被上訴人臺灣賓士公司提供數據獲得經濟部認可而
    已。然即便臺灣賓士公司係引用能源局認可之資料，亦應確
    實遵守能源局車輛油耗指南第1頁第4點之規範，應明確告知
    消費者此係實驗室之資料，尤其伊等對汽車毫無研究，且多
    為初次購車，全然不知悉系爭車輛數據之來源，而車主使用
    手冊係交車後才有的附件，伊等在購車時完全未曾看過該手
    冊，中華賓士公司卻從未在伊等購車時善盡告知義務，意圖
    以實驗室之「理想不可達之數據」致使消費者誤信為實際使
    用該車輛後將可達到之油耗數值，顯然已違反企業經營者應
    善盡提供消費者充分與正確資訊之義務。臺灣賓士公司既為
    SMART汽車臺灣總代理，負責SMART車輛進口及文宣廣告行銷
    ，依消費者保護法（下稱消保法）第4條、第22條、第23條
    、第24條、民法第227條、第360條等規定，自應對其廣告及
    目錄標示不清致誤導伊等購買該車之油耗落差損失為損害賠
    償；而中華賓士公司乃實際販售車輛予客戶之展示兼經銷商
    ，實際與客戶接觸販售車輛，與臺灣賓士公司有不可分割之
    密切關係，自應與臺灣賓士公司負連帶責任。乙○○為系爭
    車輛A之購買人，平均每月花費3,520元油資，倘適用原廠公
    佈之平均油耗（每月油耗平均落差約47%），每月需多支出
    1,655元（即3,520x47%＝1,655），推估2008年國人平均用
    車年限為12年，乙○○之油耗損失計24萬元；又乙○○將車
    輛送春元公司測驗花費2萬7,450元，連同自消保官會議開始
    ，交通時間、精神耗費之損失一併求償6萬元；故乙○○所
    受損害共計30萬元。甲○○為系爭車輛B之購買人，平均每
    月花費2,744元油資，倘適用原廠公佈之平均油耗（每月油
    耗平均落差約47%），每月需多支出1,180元（即2,744x47%
    ＝1,180），推估國人平均用車年限為12年，乙○○之油耗
    損失計17萬元。爰依消保法第22條、民法第227條、第360條
    等規定，訴請被上訴人應給付乙○○30萬元、給付甲○○17
    萬元，原審為上訴人等敗訴之判決，上訴人等不服，提起上
    訴，嗣於本院為訴之減縮，並聲明：(一)原判決關於駁回乙○
    ○、甲○○後開第二項之訴部分廢棄。(二)被上訴人應給付乙
    ○○26萬7,450元（即油耗損失24萬元、測驗花費2萬7,450
    元）、給付甲○○16萬9,920元（其餘乙○○請求3萬2,550
    元部分、甲○○請求80元部分，均已告確定）。
三、中華賓士公司、臺灣賓士公司則以：伊等並非消保法第23條
    之媒體經營者，上訴人爰引本條起訴請求伊等負任何損害賠
    償責任，顯有誤會。且民法第227條債務不履行或第360條買
    賣物之瑕疵擔保均應以買賣契約之出賣人為請求對象，而乙
    ○○所有之系爭車輛A係以附條件買賣購得，出賣人為台灣
    賓士資融股份有限公司（下稱台灣賓士資融公司），乙○○
    請求伊等就此負擔損害賠償之責，亦有誤會。又甲○○與臺
    灣賓士公司間並無任何契約關係存在，甲○○向臺灣賓士公
    司請求賠償，為無理由。況系爭訂購合約書內，中華賓士公
    司並未特別保證「系爭車輛在實際路跑時之油耗需與實驗室
    內測試之油耗數值相等」，而油耗數值在實驗室內測試與實
    際路跑有所差距，乃屬當然。上訴人逕以系爭車輛之規格配
    備表或文宣上之數值，即自行認定該數值係「實際路跑」之
    數據，並未向伊等提出質疑或要求就文宣之油耗數值說明，
    即完成簽約，伊等不可能知悉上訴人片面之錯誤認知，買賣
    雙方既未將該油耗值列為出賣人保證之項目，上訴人當然無
    法執此拘束買賣契約之相對人。再者，倘企業經營者並未再
    據原屬要約引誘之廣告為訂約之說明、洽談，使之成為具體
    之要約，縱其廣告之內容不實，應受消費者保護法或公平交
    易法之規範，仍難逕謂該廣告為要約或已當然成為契約之一
    部，上訴人依據消保法第22條之規定，主張台灣賓士公司應
    負民法第360條之損害賠償責任，並無理由。又依據車輛容
    許耗用能源標準及檢查管理辦法（下稱耗能辦法）第4條之
    規定，系爭車輛之排氣量為999c.c.，其歐盟1999/100/ EC
    指令之耗能標準為13.4km/l（平均每1公升汽油可行駛13.4
    公里），縱依上訴人等提出春元公司製作之耗能測試報告（
    本件並不具有任何參考價值），該報告對系爭車輛其一之測
    試結果為17.6km/l，仍符合法令要求之耗能標準，並無上訴
    人所謂買賣物之瑕疵問題。系爭車輛之油耗，係賓士車德國
    原廠委託經認可之TUVNORD實驗室測試，並經伊等檢附申請
    表向財團法人工業技術研究（下稱工研院）申請核發「耗能
    許可證明」通過在案（伊等於申請時，係依申請表之格式將
    TUVNORD實驗室對Smart Fortwo 62kW及52kW之測試值4.9及4
    .7l/100km，換算為20.4及21.3km/l），其測試結果對於Sma
    rt Fortwo 62kW及52kW所得之平均油耗，與上訴人所提之規
    格配備表相同，均分別為4.9及4.7l/100km，故二者間無不
    符或不實的情形存在；能源局嗣後依據工研院之耗能許可證
    明將該數值公布在其出版的車輛油耗指南（能源局之數值亦
    為20.4及21.3km/l）。因此，不論是德國TUVNORD實驗室之
    數據、上訴人所提之規格配備表或能源局之車輛油耗指南內
    關於系爭車款之油耗值，均始終如一，並無任何出入，故上
    訴人所稱廣告不實的情形，並不存在。姑不論春元公司於測
    試系爭車輛時，所用之測試方法是否完全與德國TUVNORD實
    驗室相同，惟觀該報告中耗能測試資料載明，其係對上訴人
    所有已實際路跑10,688公里之中古車作出測試報告，此與一
    般主管機關用作車輛油耗指數所試驗之車輛，已有不同，春
    元公司之測試與德國TUVNORD實驗室之測試，其測試前提不
    同，二者測量結果當然無法相提並論。自不得以春元公司之
    測試報告認定系爭車輛有油耗之瑕疵問題存在。又實際路駕
    所生之油耗無法達到能源局所公布之油耗測試結果，且實際
    油耗將受各項實驗室外之因素影響等節，乃係眾所皆知之事
    實，此與上訴人等是否第一次購車並無關係，況參酌上訴人
    亦具有使用網際網路的能力，其等實無法推諉不知。退步言
    之，任何賓士車輛買賣時，賓士車之經銷商一定會交付買受
    人車主使用手冊，以使其知悉如何正確操作及駕駛車輛及其
    他必要之資訊。觀系爭車輛之車主使用手冊第270頁關於燃
    油消耗量之說明已明確指出：「以下是依據EC規定（1999/1
    00/EC）計算出來的依據……由於每天遇到的駕駛條件（例
    如駕駛方式、附加設備、不同的路面與天候條件）不同，因
    此實際耗油量可能比EC規定（1999/100/EC）高。EC規定（1
    999/100/EC）提供的耗油量數值僅供某些條件下的比較參考
    。有關詳細說明，請洽詢指定服務廠，例如smart服務中心
    。」。足見，上訴人於買受系爭車輛後，應能知悉實際路駕
    所生之油耗無法達到實驗室之油耗測試結果，且實際油耗將
    受各項實驗室外之因素影響等節，上訴人諉為不知，顯係推
    托之詞。此外，能源局自91年開始製作之車輛油耗指南，係
    該局將前一年度符合耗能標準的車型測試資料匯整後公告周
    知，僅係該局之業務統計，屬於該局政府資訊公開業務項下
    之一環（該局之政府資訊公開之業務有施政計畫、業務統計
    、研究報告、出國報告等項目），並非具有法效力之法規命
    令或行政規則。又該局於96年2月製作95年度指南時，方始
    建議車輛業者告知消費者相關油耗數據係在實驗室內測得，
    在此之前年度，油耗指南並未作出如此之書面建議，惟此項
    建議亦非僅針對特定人或伊等，而係針對不特定之多數車輛
    業者，故該局之建議亦與行政指導之要件不完全相符。且縱
    使該局於96年2月間所為之上述建議可被視為行政指導，依
    據行政程序法166條之規定，該建議亦僅有訓示效力，並無
    任何法律上之強制力。因此，即使臺灣賓士公司並未積極依
    照該局之建議為一定之作為，亦無任何法律效果；上訴人屢
    以臺灣賓士公司未依油耗指南之建議告知消費者相關事項，
    即應賠償其等所聲稱之損失，顯有嚴重誤會。系爭車輛既無
    瑕疵存在，上訴人當然未因此受有任何財產上之損害，其等
    訴請伊等賠償，並無理由。且「實際路駕所生之油耗無法達
    到實驗室之油耗測試結果」既為上述所確定之事實，上訴人
    執二者間之差距所生之油資，即謂之損害，毫無理由，其等
    復未說明各項數值之計算基礎，或僅係憑空捏造或主觀預估
    自認為可能之損害，亦無足取。又上訴人所聲稱之損害並非
    繼續性給付之性質，其等計算油資差距至未來年度共12年，
    於法亦無據等語，資為抗辯。並於本院聲明：上訴駁回。
四、兩造不爭執事項：
  (一)中華賓士公司、臺灣賓士公司分別為系爭汽車之經銷商及台
    灣地區總代理。而關於賓士小客車（含Smart小客車）之網
    頁資訊、規格配備表、車主使用手冊及相關廣告，均係由臺
    灣賓士公司統籌作業與執行，中華賓士公司並未負責處理各
    該業務。
  (二)乙○○於97年3月23日與中華賓士公司簽立訂購合約書，翌
    日（24日）臺灣賓士資融公司亦與中華賓士公司簽立訂購合
    約書，同年4月9日乙○○復與臺灣賓士資融公司簽立附條件
    買賣契約書，購買車型Smart Fortwo 62kw Turbo、車牌號
    碼3887-QV之自用小客車一輛，現金總價（含營業稅）82萬
    2,000元（分期付款總價則為85萬9,600元），除頭期款17萬
    2,000元由乙○○於訂約日支付，其餘價款計分60期，自97
    年4月28日起至102年3月28日止，每期付1萬1,460元，經辦
    人係中華賓士公司之業務代表楊世瑋，有合約號碼s0000000
    、s0000000之訂購合約書及案號054812之附條件買賣契約書
    在卷可稽（見原審審訴字卷第50頁至52頁）。
  (三)甲○○於96年9月26日與中華賓士公司簽立訂購合約書，購
    買車型Smart Fortwo 62kw Turbo、車牌號碼9688-QT、車款
    總價（含營業稅）77萬3,000元之自用小客車一輛，經辦人
    係中華賓士公司之業務代表楊世瑋，有合約號碼s0000000之
    訂購合約書在卷可稽（見原審審訴字卷第53頁）。
  (四)臺灣賓士公司分別於96年4月18日、96年7月30日在Smart網
    頁最新訊息中提及：「每百公里平均油耗才4.7L，節能又省
    油，油價漲再多都不是問題。」、「每100公里平均4.7–4.
    9公升超低油耗，就要佔領你的視線。」，有96年4月18日、
    96年7月30日Smart網頁資料在卷可稽（見原審審訴字卷第10
    6頁至109頁）。
  (五)臺灣賓士公司提供之Smart Fortwo規格配備表就「平均耗油
    率L/100km」係載明「Pure為4.7、Passion 52kw為4.7、Pas
    sion 62kw為4.9」，「平均耗油率km/1L」則載明「Pure 52
    kw mhd為23.26、Passion 52kw mhd為23.26、Passion 62
    kw 為20.40」，此外並無其他敘述，有Smart Fortwo規格配
    備表2紙在卷可稽（見原審審訴字卷第110頁至111頁）。
五、上訴人又主張：台灣賓士公司係SMART汽車台灣總代理，負
    責SMART車輛進口及文宣廣告行銷，中華賓士公司乃實際販
    售車輛予客戶之經銷商，實際與客戶接觸販售車輛，而系爭
    車輛之油耗，與臺灣賓士公司於其目錄及廣告稱該車平均油
    耗數值落差極大，致伊等受有損失，伊等自得請求被上訴人
    賠償等語。然此為被上訴人所否認，並以上開情詞置辯。是
    本院應審究者厥為：(一)乙○○所購買系爭車輛A之出賣人為
    中華賓士公司或台灣賓士資融公司？(二)臺灣賓士公司之相關
    廣告內容有無不實？有無誤導上訴人之虞？(三)油耗數值在實
    驗室內測試與實際路跑有差距，是否為車輛之瑕疵？上訴人
    請求被上訴人負損害賠償責任，有無理由？茲分別論述如后
    ：
  (一)乙○○所購買系爭車輛A之出賣人為中華賓士公司或台灣賓
    士資融公司？
    按契約應以當事人立約當時之真意為準，而真意何在，又應
    以過去事實及其他一切證據為斷定之標準，不能拘泥文字，
    致失真意（最高法院19年台上453號判例參照）。經查，乙
    ○○與臺灣賓士資融公司簽訂之附條件買賣契約，固記載：
    「立約人臺灣賓士資融公司（以下簡稱甲方）與買受人乙○
    ○（以下簡稱乙方）間，因甲方向其他汽車經銷商購買車輛
    （以下簡稱標的物）後，再行出售予乙方」等語（見原審審
    訴字卷第52頁）。惟乙○○與臺灣賓士資融公司簽訂上開契
    約，乃肇因於乙○○為訂購中華賓士公司之系爭車輛A，因
    購買資金不足，始向臺灣賓士資融公司融資頭期款17萬2,00
    0元以外之其餘價款，故乙○○先於97年3月23日與中華賓士
    公司簽立訂購合約書購買系爭車輛A，車款為82萬2,000元，
    翌日（24日）則由臺灣賓士資融公司與中華賓士公司簽立訂
    購合約書，再於同年4月9日由乙○○與臺灣賓士資融公司簽
    立附條件買賣契約書，約定分期付款總價為85萬9,600元，
    除頭期款17萬2,000元由乙○○於訂約日支付，其餘價款計
    分60期償還，可見乙○○係與中華賓士公司簽立訂購合約書
    購買系爭車輛A，並以系爭車輛A轉向台灣賓士資融公司融資
    ，再以分期付款方式按期攤還貸款，雖在附條件買賣契約上
    記載台灣賓士資融公司為出賣人，惟實際上係由中華賓士公
    司出賣並交付系爭汽車，乙○○轉向台灣賓士資融公司融通
    資金使用，此由乙○○、臺灣賓士資融公司分別與中華賓士
    公司簽立之訂購合約書上所載主管均為林群峰、經辦人均為
    楊世瑋，且乙○○與中華賓士公司間之訂購合約書上，亦載
    明：65萬、60期、2.23%專案、月付11,460元，復核與附條
    件買賣契約之約定相符，足堪認定。被上訴人抗辯系爭車輛
    A之出賣人係臺灣賓士資融公司，自不足採。
  (二)臺灣賓士公司之相關廣告內容有無不實？有無誤導上訴人之
    虞？
    1.依據耗能辦法規定，廠商製造或進口之機車、小客車、小
      客貨兩用車、小貨車各車型均須選取一部代表車送至主管
      機關認可的檢測機構進行油耗測試，通過耗能管制標準的
      車型由廠商準備相關文件向主管機關申請該車型耗能證明
      或車輛耗能證明（耗能證明現由工研院審核），主管機關
      則依據檢測機構所出具之測試報告數值，公布予消費者參
      考。本件臺灣賓士公司於申請Smart Fortwo 62kW及52kW
      之耗能許可證明時，所檢附油耗測試值為20.4及21.3km/l
      之申請表，係依賓士車德國原廠委託經認可之TUV NORD實
      驗室測試值4.9及4.7l/100km為換算，俟經主管機關公布
      予消費者參考，有台灣戴姆克萊斯勒股份有限公司96年5
      月7日戴認字第096047號函及所檢附之車型耗能證明申請
      表、工研院96年5月17日工研機字第0960006107號函及檢
      附之經濟部授權工研院核定小客車（轎車、旅行式）各車
      型基本資料、台灣戴姆克萊斯勒股份有限公司96年7月9日
      戴認字第096073號函及所檢附之車型耗能證明申請表、工
      研院96年7月18日工研機字第0960009286號函及檢附之經
      濟部授權工研院核定小客車（轎車、旅行式）各車型基本
      資料可稽（見原審審訴字卷第55頁至58頁）；而上訴人提
      出之規格配備表，並與此測試報告數值相同，故上訴人主
      張臺灣賓士公司廣告不實云云，尚不足取。
    2.上訴人雖主張：被上訴人於廣告刊登之油耗數據未詳載資
      訊來源，致誤導伊等云云。惟查，為確保油耗數值之客觀
      性，耗能辦法自80年間公布以來，即以在實驗室內檢測取
      得之油耗值，為公布之資訊，並無所謂實際路駕檢測之問
      題。又台灣賓士公司雖在Smart網頁最新訊息中提及：「
      每百公里平均油耗才4.7L，節能又省油，油價漲再多都不
      是問題。」、「每100公里平均4.7–4.9公升超低油耗，
      就要佔領你的視線。」等語；並於提供之Smart Fortwo規
      格配備表中，就平均耗油率L/100km載明「Pure為4.7、Pa
      ssion 52kw為4.7、Passion 62kw為4.9」，「平均耗油率
      km/1L」載明「Pure 52kw mhd為23.26、Passion 52kw
      mhd為23.26、Pas sion 62kw為20.40」等內容。惟查，能
      源局出版之車輛油耗指南中之測試報告數值（平均油耗數
      值為20.4及21.3km/l，見原審審訴字卷第61頁反面），與
      台灣賓士公司上揭新聞稿或規格配備表並無不同，足徵台
      灣賓士公司未有廣告不實的情形；且台灣賓士公司並未在
      其上註記類似「該油耗值係實際路跑之結果」等誤導消費
      者之語，反而在smart fortwo coupe及smart fortwo
      cabrio之車主使用手冊有關燃油消耗量明確記載：「以下
      是依據EC規定（1999/100/EC）計算出來的依據。所有數
      據都是用於配備觸媒轉換氣的基本車型。由於每天遇到的
      駕駛條件（例如駕駛方式、附加設備、不同的路面與天候
      條件）不同，因此實際耗油量可能比EC規定（1999/100/E
      C）高。EC規定（1999/100/EC）提供的耗油量數值僅供某
      些條件下的比較參考。有關詳細說明，請洽詢指定服務廠
      ，例如smart服務中心。」等內容（見原審審訴字卷第66
      頁反面），足認臺灣賓士公司所刊載之上開廣告內容，已
      充分揭露系爭油耗測試數據之來源，是上訴人主張臺灣賓
      士公司之廣告有誤導其等之虞云云，亦不足採。
  (三)油耗數值在實驗室內測試與實際路跑有差距，是否為車輛之
    瑕疵？上訴人請求被上訴人負損害賠償責任，有無理由？
    1.查，車輛之油耗數據，乃經濟部能源局依美國FTP75或歐
      盟1999/100/EC指令及其後續修正指令之方法擇一測試，
      而車輛油耗測試須在經濟部能源局認可之檢測機構，於控
      制溫度與溼度之實驗室內，將測試車輛置放於車體動力計
      ，測試車輛前方則以冷卻風扇提供測試中車輛必要之散熱
      ，將車輛排氣尾管與定容取樣系統連結，以搜集必要之車
      輛引擎燃燒後排放之氣體，嗣自上開搜集取得之廢棄污染
      物藉由廢氣分析儀讀取各階段各污染物之廢氣濃度，再經
      相關計算獲得反推之車輛油耗結果所得。又能源局所認可
      之油耗測試報告既然係在控制溫度及溼度的實驗室內，不
      受外界天候及路況的影響，並依規定的行車型態在車上空
      調系統不動作的情形下，於車體動力計上由專業的駕駛員
      行駛測得，各車型油耗測試值相對而言較為客觀。是以考
      量民眾在實際道路行駛時，車輛之油耗恆受天候、路況、
      車況、載重、塞車、使用車上空調系統、駕駛習慣等諸多
      因素之影響，因而實際每公升汽油於道路上可行駛的公里
      數，一般而言會低於實驗室所測試之結果（亦即實際道路
      駕駛將較為耗油）。因此，油耗數值在實驗室內測試與實
      際路跑有所差距，乃屬當然，故上訴人僅以系爭車輛實際
      道路駕駛耗油量與廣告上所刊登之測試數據不符，即遽謂
      系爭車輛有油耗落差甚大之瑕疵云云，尚非可採。
    2.上訴人再主張：春元公司完全依照符合歐盟1999/100/EC
      指令下，在理想狀態之實驗室進行測試，所測結果亦低於
      台灣賓士公司所宣稱之油耗值，足認系爭車輛確有油耗之
      瑕疵等語。被上訴人則抗辯：系爭車輛符合歐盟政府要求
      車商上市應符之最低環保法規之13.4km/l，並無油耗之瑕
      疵問題等語。經查，春元公司之測試結果為「市區耗能13
      .58km/L，非市區耗能21.27km/L，測試值為17.6km/L，標
      準13.4km/L」（見原審審訴字卷第13頁），顯見其測試值
      符合歐盟政府要求及能源局公布之耗能標準值13.4（見原
      審審訴字卷第61頁背面），而油耗數值在實驗室內測試與
      實際路跑有所差距，乃屬當然，亦已詳如前述，上訴人依
      春元公司之測試結果主張系爭車輛有油耗瑕疵，亦委無足
      採。系爭車輛既無油耗之瑕疵，則上訴人請求被上訴人負
      損害賠償責任，自屬無據。
六、綜上所述，上訴人主張：臺灣賓士公司於其目錄及廣告稱該
    車平均油耗數值與實際使用油耗落差極大，系爭車輛有油耗
    之瑕疵，致伊等受有損失，為不可採。被上訴人抗辯：臺灣
    賓士公司並無廣告不實之情，且系爭車輛亦無油耗之瑕疵，
    為可採。從而，上訴人依消保法第22條、民法第227條、第3
    60條等規定，請求被上訴人給付乙○○26萬7,450元、給付
    甲○○16萬9,920元，均為無理由，均不應准許。原審為上
    訴人敗訴之判決，核無違誤。上訴論旨指摘原判決不當，求
    予廢棄改判，為無理由，應予駁回。
七、本件事證已臻明確，兩造其餘之攻擊或防禦方法及未經援用
    之證據，經斟酌後認均不足影響判決之結果，自無逐一論駁
    之必要，併此敘明。
據上論結，本件上訴為無理由，依民事訴訟法第449條第1項、第
78條、第85條第1項但書，判決如主文。
中    華    民    國    99    年    4     月    27    日
                    民事第三庭
                        審判長法  官  林敬修
                              法  官  張靜女
                              法  官  黃騰耀
正本係照原本作成。
不得上訴。
中    華    民    國    99    年    4     月    28    日
                              書記官  潘大鵬

司法院資訊處製作；財團法人民間司法改革基金會備份。
